【裁判字號】    92,訴,2788
【裁判日期】    920904
【裁判案由】    有關國防事務
【裁判全文】
臺北高等行政法院裁定                            九十二年度訴字第二七八八號
    原      告  甲○○
    被      告  國防部後備司令部
    代  表  人  謝建東
    訴訟代理人  丙○○
                乙○○
右當事人間因有關國防事務事件，原告不服被告中華民國九十一年一月二十三日德華
字第○九二○○○○四六號書函，提起行政訴訟，本院裁定如左：
    主  文
原告之訴駁回。
訴訟費用由原告負擔。
    理  由
一、按行政機關代表國家處理行政事務，如與人民因私權關係發生爭執，則屬於民事
    訴訟範圍，應向普通法院訴請裁判，非屬行政爭訟範圍。
二、本件原告起訴請求判決撤銷被告九十一年一月二十三日德華字第○九二○○○○
    四六號書函，並請求恢復高雄市後備司令部三民區輔導中心輔導員之身分，其陳
    訴意旨略謂：原告原隸屬海軍陸戰隊少校軍官，七十六年退役，八十三年參加軍
    管區後幹班二六八期訓練，後編入高雄市後備司令部三民區輔導中心擔任輔導員
    ，八十七年參選里長，加入民進黨，卻遭到高雄市團管部以莫虛有罪名，被開除
    輔導員之身分等語。按全民防禦動員準備法第二十五條第三項規定：第一項有關
    後備軍人輔導組織設置辦法，由國防部定之；嗣國防部爰於九十一年九月四日制
    定上開辦法；依該辦法第六條第三項前段規定：「前二項人員，除祕書外，均為
    無給職。」，第七條第一項規定：「輔導組織各級幹部，應就符合下列條件之人
    員，選任之：一、後備幹部訓練班結業者。二、年齡在五十八歲以下者。三、身
    心正常，品德端正，有正當職業，並居住當地或在當地工作者。」，第八條第一
    項第三款規定：「輔導組織各級幹部，選任作業權責如下：‧‧。三、輔導組輔
    導員，由輔導中心遴選推荐，縣市後備司令部及動管組核定聘任，並報請地區後
    備司令部及國防部後備司令部備查。」，第十一條第一項規定：「輔導組織各級
    幹部，有下列不適任情形，應予以停聘，並重新選任：一、因犯不名譽之罪，經
    判處徒刑確定者。二、因案遭軍法或司法機關羈押者。三、嚴重違反輔導組織各
    級幹部年度工作紀錄規定者。四、其他嚴重影響輔導組輔榮譽，經查證屬實者。
    」，揆諸上開規定，足徵輔導中心輔導員為無給職，且由縣市後備司令部及動管
    組所聘任，係屬聘用人員，為私法上契約關係，是以原告遭高雄市團管部開除輔
    導員之身分並非行政處分，屬原告與行政機關間私權爭執，自不得提起行政訴訟
    ，以資救濟。原告對之提起行政訴訟，仍難謂為合法，應予駁回。
三、依行政訴訟法第一百零七條第一項第一款、第一百零四條、民事訴訟法第九十五
    條、第七十八條，裁定如主文。
中    華    民    國    九十二      年      九        月      四        日
              臺 北 高 等 行 政 法 院   第 七 庭
                             審 判 長 法  官  鄭  小  康
                                      法  官  林  金  本
                                      法  官  黃  秋  鴻
右為正本係照原本作成。
如不服本裁定，應於送達後十日內向本院提出抗告狀（須按他造人數附繕本）。
中    華    民    國    九十二      年      九        月      四        日
                                      法院書記官  王琍瑩


司法院資訊處製作；財團法人民間司法改革基金會備份。
